臺灣彰化地方法院刑事判決　　　　　　　　　　　　九十三年度訴字第一七一四號
　　公　訴　人　臺灣彰化地方法院檢察署檢察官
　　被　　　告　甲○○
　　指定辯護人　本院公設辯護人　庚○○
右列被告因竊盜案件，經檢察官提起公訴（九十三年度偵字第八四八一號）及移
辦（九十四年度偵字第六○七、六一四號），本院合議庭裁定由受命法官獨任進行簡
式審判程序判決如左：
    主  文
甲○○連續於夜間侵入有人居住之建築物竊盜，累犯，處有期徒刑壹年貳月，扣案之
簽帳單上偽造之「丁○○」署名壹枚沒收。
    事實及理由
一犯罪事實：
  (一)甲○○曾因肅清煙毒條例等案件，經本院以八十五年度訴字第一○三五號判決處
    有期徒刑三年二月確定，於民國八十九年四月二十三日假釋期滿執行完畢。竟仍
    不知悔改，復基於意圖為自己不法所有之概括犯意，而為下列竊盜行為：
    1.於九十三年九月初某日晚上八時許之夜間，甲○○侵入彰化縣大村鄉○○街三
      九號己○○之住宅內，徒手竊取己○○所有之行動電話一具，得手後，於九十
      三年九月九日中午持往彰化縣員林鎮○○路一三六號一樓奇機通訊量販廣場，
      以新臺幣（下同）三百元之價格變賣與不知情之張榮富，得款後花用一空。
    2.於九十三年十月十六日上午十一時許，甲○○在彰化縣社頭鄉仁和村村民巷十
      一號辛○○經營之修車廠修車，見店面辦公桌上有辛○○所有之行動電話一具
      ，認有機可乘，遂徒手予以竊取，得手後，於同日中午再持往奇機通訊量販廣
      場，以六百元之價格變賣與不知情之張榮富，得款後花用一空。
    3.於九十三年十月二十三日凌晨三時許，甲○○行經彰化縣員林鎮○○路三六二
      號前，見戊○○在其所有車牌號碼二九○八—ＪＷ號小客車內熟睡，車門未鎖
      ，認有機可乘，遂徒手打開車門，入內竊取戊○○所有之手提電腦一臺、維修
      電腦零件箱一個、黑色皮包一個（內裝現金三萬元、信用卡三枚、存摺二本、
      印章一枚、護照一本、臺胞證一張、駕駛執照一本、行車執照一本、身分證一
      枚）、黑色手提袋一只（內裝ＵＰＳ外接盒一個及客戶資料）等物，得手後，
      現金供己花用一空，行車執照棄置在彰化縣員林鎮○○路○段二七七巷十弄六
      號之二甲○○住處垃圾桶內，手提袋及皮包留供己用，其餘物品均丟棄至彰化
      縣員林鎮○○路、南潭路交叉口之大排水溝內。
    4.於九十三年十月三十日凌晨一時許之夜間，侵入彰化縣員林鎮○○路蕭弘智婦
      產科醫院之患者乙○○所居住病房內，見乙○○躺臥病床上，遂徒手竊取乙○○所有之鑰匙一串及遙控器一支，得手後立刻退出醫院外測試遙控器，因而發
      現停放於醫院旁為乙○○所有之車牌號碼三Ｕ─九二九一號小客車，旋即接續
      以該車鑰匙竊取該小客車（內有丁○○之安信銀行信用卡一枚、全民健康保險
      卡一枚及金項鍊一條）得手，嗣於不詳時地將金項鍊變賣花用，並將小客車交
      付真實年籍姓名不詳綽號「阿明」之成年男子使用，及將全民健康保險卡置於
      前揭住處。甲○○竊得丁○○之安信銀行信用卡後，復基於行使偽造私文書及
      詐欺之犯意，於同日上午八時十二分許，持往彰化縣員林鎮○○街一號楊棟實
      業有限公司（下稱楊棟公司）即「世裕超市」購買香菸，而在一聯式簽帳單之
      持卡人欄偽造「丁○○」之署名一枚，以表示確認該筆消費係丁○○本人所為
      之意，偽造該簽帳單，再將該簽帳單交予不知情之櫃檯服務人員丙○○而行使
      之，以此詐術致丙○○陷於錯誤，交付香菸予甲○○，足以生損害於丁○○、
      楊棟公司及發卡銀行。
    5.右開3.、4.所示犯行，為警於九十三年十一月四日晚上九時許在甲○○住處內
      持搜索票執行搜索而查獲，並扣得簽帳單一紙；右開1.、2.所示犯行，為警於
      九十三年十二月三十一日上午十一時許借提甲○○到案詢問後而查獲（甲○○
      被訴於九十三年十月二十五日強盜部分，另由本院審理中）。
  (二)右開3.、4.所示犯行，案經彰化縣警察局員林分局報告臺灣彰化地方法院檢察署
    檢察官偵查起訴；右開1.、2.所示犯行，案經同分局報告同署檢察官聲請合併審
    判。
二證據：
    (一)被告甲○○於本院坦承不諱之自白（本院卷第九二、一○○頁）。
    (二)被害人即證人己○○、辛○○、戊○○、丁○○、丙○○於警詢、檢察官偵查
      中之指述、證述，與證人張榮富於警詢、檢察官偵查中之證述（第00000
      00000號警卷第十九至二一、二四至六、三一至三三頁，第000000
      0000號警卷第五至十頁，第0000000000號警卷第五至十頁，第
      八四八一號偵查卷第三一至三三、三八至四一、五七至五八頁）。
    (三)扣案之簽帳單（第八四八一號偵查卷第四五頁）。
    (四)卷附之搜索票、搜索筆錄、贓物認領保管單、查獲物品照片、車輛竊盜車牌失
      竊查詢報表、信用卡卡片交易明細表、回收中古機切結書、內政部警政署刑事
      警察局鑑驗書（第0000000000號警卷第二二至二三、二七至三十、
      三五、三八至四十、四五至四八、五四頁，第0000000000號警卷第
      十一頁，第0000000000號警卷第十一頁，第八四八一號偵查卷第五
      十至五一頁）。
三核被告就犯罪事實欄(一)1.部分，係犯刑法第三百二十一條第一項第一款於夜間侵入
  住宅竊盜罪；犯罪事實欄(一)2.、3.部分，均係犯刑法第三百二十條第一項之竊盜罪
  ；犯罪事實欄(一)4.部分，係犯刑法第三百二十一條第一項第一款於夜間侵入有人居
  住之建築物竊盜罪、刑法第二百十六條、第二百十條行使偽造私文書罪、第三百三
  十九條第一項詐欺取財罪。犯罪事實欄(一)4.部分，被告竊得鑰匙及遙控器後，隨即
  以之竊取汽車，係利用同一犯罪機會接續侵害同一被害人之財產法益，為接續犯。
  被告先後四次竊盜犯行，時間緊接，方法相同，觸犯基本構成要件相同之罪名，顯
  係基於概括犯意為之，應依刑法第五十六條連續犯規定，論以情節較重之於夜間侵
  入有人居住之建築物竊盜罪，並加重其刑。被告偽造文書復持以行使，偽造私文書
  之低度行為為行使之高度行為所吸收，又其偽造署押為偽造私文書之部分行為，均
  不另論罪。被告於夜間侵入有人居住之建築物竊盜，再持竊得之信用卡犯行使偽造
  私文書罪、詐欺取財罪，三罪間有原因與結果之牽連關係，為牽連犯，應依刑法第
  五十五條規定，從一重之於夜間侵入有人居住之建築物竊盜罪論處。查被告曾因肅
  清煙毒條例等案件，經本院以八十五年度訴字第一○三五號判決處有期徒刑三年二
  月確定，於八十九年四月二十三日假釋期滿執行完畢，此有臺灣高等法院被告全國
  前案紀錄表在卷可按（本院卷第六至七頁），其受有期徒刑之執行完畢，五年內再
  犯有期徒刑以上之罪，為累犯，應依刑法第四十七條規定遞加重其刑。公訴人雖僅
  就犯罪事實欄(一)3.、4.所示犯行提起公訴，然檢察官就犯罪事實之一部提起公訴者
  ，其效力及於全部，此為刑事訴訟法第二百六十七條所明定，犯罪事實欄(一)1.、2.
  檢察官移送併辦之犯罪事實，與前揭論罪科刑部分，有連續犯之裁判上一罪關係，
  已如前述，本院自應就屬於裁判上一罪之犯罪事實欄(一)1.、2.部分一併加以裁判；
  犯罪事實欄(一)2.部分，因被害人辛○○未曾就無故侵入住宅行為提出告訴（第00
  00000000號警卷第七頁），本院自無庸審究有無與前開論罪科刑部分具有
  裁判上一罪關係，而一併加以裁判。爰審酌被告為逞貪念，侵害國民財產法益及國
  民對於文書真正之信賴，一犯再犯，惟事後尚能坦承犯行，態度良好及其他一切情
  狀，量處如主文所示之刑，以資儆懲。扣案之簽帳單上偽造之「丁○○」署名一枚
  ，應依刑法第二百十九條沒收。
四如不服本判決，得於判決送達後十日內向本院提出上訴狀，上訴於上級法院（應附
  繕本）。
據上論斷，應依刑事訴訟法第二百七十三條之一第一項、第二百九十九條第一項前段
，刑法第五十六條、第三百二十一條第一項第一款、刑法第二百十六條、第二百十條
、第三百三十九條第一項、第五十五條、第四十七條、第二百十九條，罰金罰鍰提高
標準條例第一條前段，判決如主文。
本案經檢察官邱鼎文到庭執行職務。
中      華      民      國    九十四    年      二      月     十八     日
                                    臺灣彰化地方法院刑事第二庭
                                        法      官  廖  政  勝
右正本證明與原本無異。
                                        法院書記官  呂  雅  惠
中      華      民      國    九十四    年      二      月     十八     日
附錄本案論罪科刑法條全文：
刑法第二百十條
偽造、變造私文書，足以生損害於公眾或他人者，處五年以下有期徒刑。
刑法第二百十六條
行使第二百十條至第二百十五條之文書者，依偽造、變造文書或登載不實事項或使登
載不實事項之規定處斷。
刑法第三百二十條第一項
意圖為自己或第三人不法之所有，而竊取他人之動產者，為竊盜罪，處五年以下有期
徒刑、拘役或五百元以下罰金。
刑法第三百二十一條第一項第一款
犯竊盜罪而有左列情形之一者，處六月以上、五年以下有期徒刑：
一  於夜間侵入住宅或有人居住之建築物、船艦或隱匿其內而犯之者。
刑法第三百三十九條第一項
意圖為自己或第三人不法之所有，以詐術使人將本人或第三人之物交付者，處五年以
下有期徒刑、拘役或科或併科一千元以下罰金。
